臺灣桃園地方法院刑事判決
公　訴　人　臺灣桃園地方法院檢察署檢察官
被　　　告　甲○○　男　二十六.
上列被告因違反毒品危害防制條例案件，經檢察官提起公訴（九
十三年度毒偵字第三一二一號），被告於本院準備程序進行中，
就被訴之事實為有罪之陳述，經本院告知簡式審判程序意旨，並
聽取公訴人及被告之意見後，本院合議庭裁定依簡式審判程序審
理，本院判決如下：
    主  文
甲○○施用第一級毒品，累犯，處有期徒刑捌月。又施用第二級
毒品，累犯，處有期徒刑伍月，扣案之安非他命壹包（驗餘實稱
毛重肆點零玖貳公克）沒收銷燬之，吸食器壹組沒收。應執行有
期徒刑壹年，扣案之安非他命壹包（驗餘實稱毛重肆點零玖貳公
克）沒收銷燬之，吸食器壹組沒收。
    事  實
一、甲○○前因施用毒品案件，經本院八十八年度毒聲字第五二
    四號裁定送觀察、勒戒，因認無繼續施用毒品之傾向，嗣經
    臺灣桃園地方法院檢察署檢察官以八十八年度偵字第一五四
    七號為不起訴處分確定；惟其又因施用毒品案件，再經本院
    八十九年度毒聲字第二六三八號裁定送觀察、勒戒，因認有
    繼續施用毒品傾向，復經本院九十年度毒聲字第四八七號裁
    定令入戒治處所施以強制戒治，於民國九十年二月八日入臺
    灣新竹戒治所施以強制戒治，嗣於九十一年一月三十一日戒
    治期滿執行完畢；該次施用毒品之犯行，並經本院九十年度
    訴字第三○八號判處應執行有期徒刑一年一月確定，於九十
    一年六月七日入監執行，迄九十二年六月二十日縮刑期滿執
    行完畢（構成累犯）。詎其仍不知悔改，又於前開強制戒治
    執行完畢五年內，基於施用第一、二級毒品海洛因、安非他
    命之犯意，於九十三年七月二十四日凌晨三時許，在桃園縣
    中壢市○○路○段一號四樓一室之租屋處，以海洛因粉末摻
    入香煙內點燃吸食及燒烤吸食器吸食煙霧之方式，分別施用
    第一、二級毒品海洛因、安非他命各一次，嗣於九十三年七
    月二十五日下午三時十五分許，在上址為警查獲，並扣得安
    非他命一包（驗餘實稱毛重四．○九二公克）及其所有供施
    用安非他命犯罪所用之吸食器一組。
二、案經桃園縣警察局中壢分局報請臺灣桃園地方法院檢察署檢
    察官偵查起訴。
    理  由
一、本案被告甲○○所犯之施用第一、二級毒品罪非為死刑、無
    期徒刑、最輕本刑三年以上有期徒刑之罪或高等法院管轄第
    一審案件之罪，而被告於本院準備程序進行中，就被訴事實
    為有罪之陳述，經本院告知簡式審判程序意旨，並聽取公訴
    人及被告之意見後，本院合議庭依刑事訴訟法第二百七十三
    條之一第一項之規定，裁定依簡式審判程序審理，合先敘明
    。
二、右揭施用第一級毒品海洛因、第二級毒品安非他命之犯罪事
    實，業據被告甲○○於本院審理時坦承不諱（見本院卷第四
    六頁），核與被告為警查獲後，經警採集其尿液送驗，結果
    呈嗎啡、安非他命陽性反應相符，此有昭信科技顧問股份有
    限公司出具之濫用藥物陽性檢體檢驗報告一紙在卷可稽（見
    偵卷第三三頁），且有扣案之安非他命吸食器一組可佐，另
    被告為警查獲時，所扣得之不明藥物一包經送驗後，確含有
    安非他命之成分，亦有行政院衛生署管制藥品管理局管檢字
    第○九三○○○八二三二號檢驗成績書一紙附卷可查（見偵
    卷第三一頁），足認被告前開自白應與事實相符，自堪以採
    信。
三、次查被告前因施用毒品案件，經本院八十八年度毒聲字第五
    二四號裁定送觀察、勒戒，因認無繼續施用毒品之傾向，嗣
    經臺灣桃園地方法院檢察署檢察官以八十八年度偵字第一五
    四七號為不起訴處分確定；惟其又因施用毒品案件，再經本
    院八十九年度毒聲字第二六三八號裁定送觀察、勒戒，因認
    有繼續施用毒品傾向，復經本院九十年度毒聲字第四八七號
    裁定令入戒治處所施以強制戒治，於九十年二月八日入臺灣
    新竹戒治所施以強制戒治，嗣於九十一年一月三十一日戒治
    期滿執行完畢等情，有臺灣高等法院被告全國前案紀錄表在
    卷可稽，是被告於前述強制戒治執行完畢後五年內，再犯本
    件施用第一、二級毒品海洛因、安非他命之犯行，洵堪認定
    ，自應依法論科。
四、核被告所為，係犯毒品危害防制條例第十條第一、二項施用
    第一、二級毒品罪。被告持有第一、二級毒品之低度行為，
    均應為其進而施用之高度行為所吸收，不另論罪。又被告所
    犯前開二罪，犯意各別，罪名不同，應分論併罰之。另被告
    前因施用毒品案件，經本院九十年度訴字第三○八號判處應
    執行有期徒刑一年一月確定，於九十一年六月七日入監執行
    ，迄九十二年六月二十日縮刑期滿執行完畢，此有臺灣高等
    法院被告全國前案紀錄表在卷可佐，其前受有期徒刑執行完
    畢，於五年內再犯本件最重本刑為有期徒刑以上之罪，為累
    犯，應依刑法第四十七條之規定加重其刑。爰審酌被告前因
    施用毒品經觀察、勒戒、強制戒治及法院判刑後，仍未能戒
    除毒癮，足認其依賴毒品已深，惟念其犯後坦承犯行，且所
    犯之罪係自戕行為等一切情狀，分別量處如主文所示之刑，
    並定其應執行之刑，以資懲戒。至扣案之不明藥物一包，業
    經鑑定確含有安非他命之成分（驗餘實稱毛重四．○九二公
    克），已如前述，應依毒品危害防制條例第十八條第一項前
    段宣告沒收銷燬之，而鑑識耗損之安非他命，既已滅失，爰
    不另行諭知沒收銷燬之。另扣案之吸食器一組，係被告所有
    ，且為供其施用安非他命所用之物，業據被告供述在卷（見
    本院卷第四六頁），爰依刑法第三十八條第一項第二款諭知
    沒收，併此敘明。
據上論斷，應依刑事訴訟法第二百七十三條之一第一項、第二百
九十九條第一項前段，毒品危害防制條例第十條第一項、第二項
、第十八條第一項前段，刑法第十一條、第四十七條、第三十八
條第一項第二款、第五十一條第五款，判決如主文。
本案經檢察官簡志祥到庭執行職務。
中　　華　　民　　國　九十四　　年　 一 　月　二十四　日
                  刑事第八庭    法　官　 吳為平
以上正本證明與原本無異。
如不服本判決，應於送達後十日內，向本院提出上訴狀。
                                書記官   賴朱梅
中    華    民    國  九十四    年   一   月  二十五  日
附錄論罪科刑法條：
毒品危害防制條例第十條：
施用第一級毒品者，處六月以上五年以下有期徒刑。
施用第二級毒品者，處三年以下有期徒刑。
